【裁判字號】    95,裁,1910
【裁判日期】    950824
【裁判案由】    營利事業所得稅
【裁判全文】
最  高  行  政  法  院  裁  定
                                     95年度裁字第01910號
抗  告  人  泓誌五金股份有限公司
代  表  人  甲○○
訴訟代理人  乙○○
相  對  人  財政部臺灣省北區國稅局
代  表  人  許虞哲
訴訟代理人  黃靖婷
            胡德澤
上列抗告人因與相對人間營利事業所得稅事件，對於中華民國94
年10月28日臺北高等行政法院94年度訴字第97號裁定提起抗告，
本院裁定如下︰
    主  文
抗告駁回。
抗告訴訟費用由抗告人負擔。
    理  由
一、按抗告法院認抗告為不合法或無理由者，應為駁回抗告之裁
    定。
二、本件抗告人因營利事業所得稅事件，不服相對人民國93年3
    月23日北區國稅法一字第0930007476號重核復查決定，向財
    政部提起訴願，經該部以訴願逾期而為不受理之決定，抗告
    人遂提起行政訴訟。經原審裁定以：經查抗告人係於93年3
    月31日收受相對人復查決定書，有復查決定書掛號郵件收件
    回執影本附原處分卷可稽。抗告人雖對上開復查決定書掛號
    郵件收件回執上之抗告人公司大、小章之真正不爭執，惟主
    張該送達之地址即臺北市○○街153號4樓之3並非其營業地
    址，相對人應依抗告人原營業登記地址即臺北縣土城市○○
    路○段35之1號1樓送達，始為適法等語。然查抗告人營利事
    業登記地址固如其所述，但抗告人於復查、訴願及行政訴訟
    各階段所提書狀均載明營業聯絡地址為臺北市○○街153號4
    樓之3，且為抗告人所不爭，是相對人依抗告人陳報之公司
    營業聯絡地址送達重核復查決定書，於法即無不合；況重核
    復查決定書掛號郵件收件回執上之抗告人公司大、小章既係
    真正，其送達自生效力，抗告人所稱委無可採。第以抗告人
    當時營業聯絡地址係設址於臺北市，訴願機關財政部亦設址
    於臺北市，故不生扣除在途期間之問題，計其提起訴願之期
    間，應自93年4月1日起算，至93年4月30日（星期五）即已
    屆滿；退步言之，縱以抗告人營業登記地址臺北縣土城市為
    準，計算提起訴願之期間，僅加計在途期間2日，至93年5月
    2日亦告屆滿，然該末日適為星期日，依規定以次日星期一
    即5月3日代之，然抗告人係於93年5月19日提出陳情書（其
    上亦載明通信地址為臺北市○○街153號4樓之3，相對人視
    為提起訴願），有加蓋於陳情書上之相對人總收文章日期戳
    記足佐，是抗告人提起訴願顯已逾訴願法第14條第1項之法
    定不變期間，揆諸最高行政法院62年判字第583號判例意旨
    ，自為法所不許。從而訴願決定以其訴願逾期，從程序上不
    予以受理，核無不合，抗告人復對之提起行政訴訟，顯非合
    法，應予駁回。
三、抗告意旨略謂：抗告人自87年7月5日因工廠遭鄰屋火災延燒
    ，造成鉅大損失而無力營業，迄今仍屬停業中，有相對人所
    屬臺北縣分局稅籍資料附卷可稽，故復查決定送達地址並非
    抗告人營業聯絡地址；且該復查決定送達回執所蓋公司大小
    章，係訴外人楊增祥無權代理所為，其收受後並未立即送交
    抗告人，為彌補此過失而承諾為抗告人處理本件後續行政救
    濟事宜，故以臺北市○○街153號4樓之3為聯絡地址，有楊
    增祥所立承諾書在卷可按，是該地址並非本件抗告人法定送
    達處所，原裁定應予廢棄等語。
四、本院查：按訴願之提起，應自行政處分達到或公告期滿之次
    日起30日內為之，訴願法第14條第1項定有明文。又訴願事
    件，提起訴願逾法定期間，應為不受理之決定，復為訴願法
    第77條第2款前段所規定。若逾越30日之不變期間而提起訴
    願，即為法所不許，本院62年判字第583號亦著有判例。經
    查本件復查決定送達地址即臺北市○○街153號4樓之3，乃
    為抗告人於復查起之行政救濟各階段提出之書狀所自陳，亦
    為抗告人所不爭執，且該復查決定送達回執上所蓋抗告人公
    司大小章復為抗告人自承為真正，從而相對人依抗告人陳報
    地址送達，並經抗告人蓋章簽收，該送達自屬合法，自不因
    公司停業而影響其效力，抗告人執此爭執，並稱乃因訴外人
    楊增祥無權代理簽收復查決定書後，因欲彌補過失，故承諾
    為抗告人處理後續救濟事宜，故始以臺北市○○街153號4樓
    之3為聯絡地址云云，惟查本件業已合法送達已如前述，且
    本件抗告人於申請復查時，即以上開地址為聯絡地址，此有
    復查申請書附於原處分書內可稽，從而抗告人所稱係因楊增
    祥無權收受復查決定書後，為圖救濟代為處理該事務，始以
    上地址為聯絡地址，殊無足採。從而原裁定以本件抗告人逾
    期提起訴願而駁回抗告人起訴，即並無不合，本件抗告難認
    為有理由，應予駁回。
五、依行政訴訟法第104條、民事訴訟法第95條、第78條，裁定
    如主文。
中    華    民    國    95    年    8     月    24    日
                  第五庭審判長法  官  鄭  淑  貞
                              法  官  黃  合  文
                              法  官  吳  明  鴻
                              法  官  林  茂  權
                              法  官  鄭  小  康
以  上  正  本  證  明  與  原  本  無  異
中    華    民    國    95    年    8     月    24    日
                              書記官  郭  育  玎


司法院資訊處製作；財團法人民間司法改革基金會備份。
